【裁判字號】    92,重訴緝,2
【裁判日期】    920528
【裁判案由】    毒品危害防制條例
【裁判全文】
臺灣高雄地方法院刑事判決                          九十二年度重訴緝字第二號
    公  訴  人  臺灣高雄地方法院檢察署檢察官
    被      告  甲○○
    選任辯護人  李衍志律師
右列被告因毒品危害防制條例案件，經檢察官提起公訴（九十一年度偵字第一０九二
二號），及移
），本院判決如左：
    主  文
甲○○共同持有第一級毒品，處有期徒刑貳年貳月，第一級毒品海洛因貳包（合計淨
重參佰參拾參點貳柒公克，包裝重貳拾肆點零肆公克）沒收銷燬之，手提包壹只沒收
。
    事  實
一、甲○○明知海洛因業經公告列為毒品危害防制條例第二條第二項第一款所管制之
    第一級毒品，因具成癮性、濫用性及對社會危害性，故不得製造、運輸、販賣、
    意圖販賣而持有、轉讓、施用或持有，竟與江英仲（同案被告，業經本院以民國
    （下同）九十一年度重訴字第五０號判處罪刑在案）共同基於持有第一級毒品海
    洛因之犯意聯絡，於九十一年四月十五日下午，一同自新竹搭車南下高雄，甲○
    ○並在高雄市某不詳地點自某不詳姓名年籍人士處取得第一級毒品海洛因二包（
    合計淨重三百三十三．二七公克，包裝重二四．０四公克）後，將該二包毒品藏
    放於其所有之香煙盒及手提包中之餅乾盒內，而與江英仲共同持有之。嗣於同日
    二十時三十分許，甲○○、江英仲及一名不詳姓名年籍綽號「洪城」之成年男子
    ，一同在高雄市○○區○○路與高速公路口等候遊覽車欲返回新竹，甲○○因欲
    如廁而將上開香煙盒及手提包交由江英仲保管，適有巡邏員警經過該處，發現江
    英仲神色有異、形跡可疑，乃上前盤查，而從江英仲隨身攜帶的上開香煙盒及手
    提包內起出第一級毒品海洛因二包（合計淨重三百三十三．二七公克，包裝重二
    四．０四公克）而當場查獲，甲○○及綽號「洪城」之男子見狀乃乘隙逃逸。
二、案經高雄市政府警察局刑警大隊移送臺灣高雄地方法院檢察署檢察官偵查起訴，
    及高雄市政府警察局刑警大隊移請臺灣高雄地方法院檢察署檢察官移送併案審理
    。
    理  由
一、訊據被告甲○○矢口否認有與江英仲共同持有毒品海洛因之犯行，辯稱：九十一
    年四月十五日中午，「洪城」在高雄打電話給我，說有車子要賣我，要我到高雄
    看車子，我就帶一只手提包（裡面裝新台幣（下同）幾千元、一包香煙、幾支
    筆、健保卡及我母親的存摺）邀江英仲（未帶任何東西）一起南下高雄，當天
    下午五、六點到高雄後，「洪城」帶我們到九如路交流道附近看車，看車期間約
    一個多小時江英仲有離開，我不知道他去那裡及做什麼事，當天晚上我與江英仲
    一起在九如路交流道等候遊覽車欲返回新竹，「洪城」也在那裡等車，至於他是
    要到新竹或台北我不確定，因為我要上廁所就叫江英仲幫我拿手提包，上完廁所
    出來我坐在人行道之機車上，警察就過來盤查江英仲，「洪城」乘機逃跑，我在
    現場並沒有逃跑，警察從手提包中起出海洛因，我並不知道手提包中為何會藏放
    有海洛因云云。經查：
（一）同案被告江英仲對於九十一年四月十五日二十時三十分許，在高雄市○○區○
      ○路與高速公路口經警查獲時，其究與何人在該處等候遊覽車欲返回新竹時乙
      節，前後所述雖不一致，惟其於本院中供稱：「當天晚上是我、甲○○及他的
      朋友綽號「洪城」之男子一起要搭車回新竹，我在法院中所言才實在，在警訊
      及偵查中是受甲○○影響，我二年前曾受僱於甲○○，甲○○對我不錯，為了
      要掩飾甲○○，才會作不實之供述。」等語（見本院九十一年度重訴字第五０
      號卷九十二年二月十二日審判筆錄），參以證人劉永水證稱：「甲○○幫我交
      保在九十一年四月二十五、六日出來時，有告訴我說他與朋友在高雄接毒品，
      在吃東西時碰到巡邏警員，他怕到，就跑掉，東西留在現場，他朋友也被抓，
      他還幫那個朋友請律師，並說皮包裡面有他的東西及證件，他的意思是想要我
      幫他擔，說當時跑掉的那個人是我不是他，並且請律師告訴他那個被抓的朋友
      ，要他也說是我，當時我想我欠他人情，我又通緝中，所以想要幫他擔，但後
      來因我生病開刀花五十幾萬元，讓家人花那麼多錢，自身難保，所以才說出實
      情。寄給臺灣高雄地方法院檢察署那封信（內容為：四月十五日於高雄野雞車
      站湊巧遇到江英仲，我便拿包東西寄放在他那裡，正巧碰到警察臨檢，當時我
      和他正在吃東西，看到警察走來，我便迅速離去，並把那包東西遺留在現場，
      事後其祖母過世才得知其已被收押，本人內心甚感過意不去，願意出面澄清）
      是我寫的，是當初甲○○幫我交保出來後叫我寫的，內容是甲○○邊講我邊寫
      ，因為甲○○幫我交保，平常又有拿海洛因給我，所以我才幫他寫，我覺得他
      平常拿海洛因給我及幫我交保，是刻意對我好，當時我寫這封信的時候，並沒
      有想到可能會幫人頂罪，後來我覺得不對，有問甲○○信到那裡去了，他也沒
      有回答，後來我們就沒有聯絡。」等語（見本院九十一年度重訴字第五０號卷
      內本院囑託臺灣新竹地方法院九十一年十月二十四日、十二月三十日訊問證人
      劉永水筆錄）。以及證人吳冠聲證稱：「九十一年四月十五日二十時三十分我
      沒有與甲○○、江英仲一起在高雄等候遊覽車，我是在我舅舅家接到甲○○打
      電話給我說他們出事了，叫我不要打及接他電話，說完就掛電話，出了何事我
      不知道。因為當天白天甲○○有打電話給我，說什麼事情我忘記了，我就照手
      機來電顯示回電話給甲○○，談論內容不是毒品事情而是私事，後來當天晚上
      甲○○又打電話給我（不是白天那支電話）告訴我出事了，之後我又接到江英
      仲用白天甲○○打電話給我的那個電話打電話給我，說話支支吾吾，我問他是
      否要找甲○○，他說是，後來電話就被接走，對方告訴我說他是派出所主管，
      ．．．事隔幾天我聽說江英仲有向警員說東西是我交給他的，甲○○告訴他朋
      友說江英仲那天被抓到有說到我，我去問甲○○，甲○○又說江英仲沒有說到
      我，甲○○有告訴我那一天他與江英仲有一起去高雄，白天他打電話給我時就
      這樣說，他們要去南部。我所說的均是實話，不會故意誣陷甲○○、江英仲。
      」（見本院九十一年度重訴字第五０號卷內本院囑託臺灣新竹地方法院九十一
      年十月八日訊問證人吳冠聲筆錄），「九十一年六月十三日我收到高雄地檢署
      傳票，我到甲○○家中，質問甲○○為何江英仲在高雄所犯毒品案會與我有關
      聯，甲○○則否認江英仲會指證我，而說當日他與江英仲到高雄，有拿東西給
      江英仲，不料卻被警查獲。」等語（見九十一年度偵字第七七八五號偵查卷九
      十一年七月二十九日高雄市政府警察局保安大隊調查筆錄）。再參以被告（使
      用0000000000、0000000000號行動電話）、江英仲（使
      用0000000000、0000000000號行動電話）、吳冠聲（使
      用0000000000、0000000000號行動電話）三人所使用之
      上開行動電話於九十一年四月十五日通話情形交叉比對結果，確認當日被告
      與江英仲有通話聯絡被告當日有往返新竹、高雄當日被告與吳冠聲通話聯
      絡時，被告在高雄，吳冠聲在新竹，此有上開行動電話雙向通聯資料查詢表在
      卷可稽。準此，足見同案被告江英仲於本院中供稱「案發當時是我、甲○○及
      他的朋友綽號「洪城」之男子一起要搭車回新竹」等語與事實相符而可採信。
（二）被告雖辯稱：我不知道我的手提包中為何會藏放有毒品海洛因云云。然查，同
      案被告江英仲於本院中供稱「被查獲的手提包是我與甲○○從新竹南下高雄時
      他就帶著，在我們從新竹南下高雄途中及我們在等車被警察查獲前，該手提包
      都由甲○○自己拿著，沒有離開甲○○身上，只有在被警察查獲前他要上廁要
      我幫他拿著而被警察查獲。」（見本院九十一年度重訴字第五０號卷九十一年
      十一月七日訊問筆錄），且被告亦自承：「我與『洪城』在看車時，江英仲去
      那裡、做何事我都不知道，他沒有拿我的手提包，手提包一直都由我拿著，只
      有當天晚上在車站等車欲回新竹時，我要上廁所請江英仲幫我拿手提包，我上
      廁所幾分鐘出來時看到江英仲與『洪城』在聊天，我坐在人行道的機車上，不
      一會兒警察就來了。」（見本院九十二年五月一日訊問筆錄），足見被告與江
      英仲一同自新竹南下高雄時，就帶著手提包，直到當天晚上在九如路交流道
      等車回新竹前，該手提包都由被告自己拿著，未曾離開被告身上，只有在被警
      察查獲前，被告因要上廁所才將手提包交由江英仲保管，且被告上廁所數分鐘
      出來後不久江英仲即被巡邏員警查獲，衡諸常情，於此短短數分鐘時間內，在
      高雄市○○路與高速公路口遊覽車候車站之人潮聚集處，殊難想像江英仲或「
      洪城」會選擇人群聚集之車站，並於極短之時間內順利取得重達三百餘公克之
      毒品海洛因二包將之藏放於被告託江英仲保管之手提包內，足見被告係於南下
      高雄後，即在高雄市某不詳地點取得毒品海洛因二包後，將之藏放於其所有之
      香煙盒及手提包中之餅乾盒內，擬搭乘遊覽車返回新竹。另參以證人劉永水證
      稱：「甲○○幫我交保在九十一年四月二十五、六日出來時，有告訴我說他與
      朋友在高雄接毒品，在吃東西時碰到巡邏警員，他怕到，就跑掉，東西留在現
      場，他朋友也被抓．．．。」等語（見本院九十一年度重訴字第五０號卷內本
      院囑託臺灣新竹地方法院九十一年十月二十四日訊問證人劉永水筆錄），以及
      證人吳冠聲證稱：「九十一年四月十五日我接到甲○○打電話給我說他們出事
      了，．．．事隔幾天我聽說江英仲有向警員說東西是我交給他的，我去問甲○
      ○，甲○○有告訴我那一天他與江英仲有一起去高雄。」（見本院九十一年度
      重訴字第五０號卷內本院囑託臺灣新竹地方法院九十一年十月八日訊問證人吳
      冠聲筆錄），「九十一年六月十三日我收到高雄地檢署傳票，我到甲○○家中
      ，質問甲○○為何江英仲在高雄所犯毒品案會與我有關聯，甲○○則否認江英
      仲會指證我，而說當日他與江英仲到高雄，有拿東西給江英仲，不料卻被警查
      獲。」等語（見九十一年度偵字第七七八五號偵查卷九十一年七月二十九日高
      雄市政府警察局保安大隊調查筆錄）已詳如上述，足見被告與江英仲確於案發
      當日下午一起自新竹南下高雄後，自某不詳姓名年籍人士處取得毒品海洛因，
      並於當日晚上欲搭車返回新竹時為警查獲等情已甚明確。
（三）證人即查獲本案之員警顏宏恩證稱：「當時我們巡邏至九如路、高速公路客運
      站，江英仲看見我們警車後，即又走回去，我們直覺可疑，才去盤查江英仲，
      江英仲身上有三張車票，另有手提包夾在腋下，我問何以有三張票，江英仲稱
      有另外二位朋友，但已先走了，我們請江英仲打開皮包，江英仲尚質疑我們沒
      搜索票，我們經其同意，由江英仲自行打開皮包，皮包內有一餅乾盒，在打開
      餅乾盒後，我們發現疑似毒品的白色粉末，遂將江英仲帶回部隊以簡易檢驗包
      檢驗呈毒品海洛因反應，我們發現是毒品，有通知其他警網再前往案發地點查
      緝，但已無發現可疑之人。」等語（見九十一年度偵字第七七八五號偵查卷九
      十一年四月二十九日訊問筆錄）；參以查獲之前揭毒品海洛因係藏放於手提包
      中餅乾盒及香煙盒內之隱密處，且江英仲經警盤查時神態慌張，亦為江英仲供
      述在卷（見警卷第二頁），亦不願打開手提包受檢，而尚質疑員警未持搜索票
      ，衡之常情，苟江英仲確實不知手提包及香煙盒內藏放有毒品海洛因，則其何
      以看到警車後即掉頭往回走﹖何以經警盤查時會神態慌張﹖且不願逕行打開手
      提包受檢﹖而會先質疑員警未持搜索票，經警與其溝通後始同意自行打開皮包
      受檢﹖凡此均足令生江英仲乃知悉所持有之手提包內藏放毒品，因而遭警盤查
      時心生驚慌欲逃避警方檢查之合理懷疑。而政府利用各傳播媒體宣導反毒工作
      已有多年，被告係一身心健全之成年人，學歷為國中畢業，並從事中古車買賣
      業務多年，智識程度及社會閱歷均達一般普通人之平均程度，其豈會不知政府
      查緝毒品之雷厲及持有毒品係犯罪之行為。再參以被告既知將毒品海洛因藏放
      於手提包中餅乾盒及香煙盒內之隱密處，以免遭查緝，設若同案被告江英仲對
      手提包內藏放毒品之事實確不知情，被告豈可能任意將價值昂貴且警方查緝甚
      嚴之毒品交予不知情且毫無警覺提防遭警查緝之同案被告江英仲﹖足認被告與
      江英仲確有共同持有第一級毒品海洛因之犯意聯絡甚為明灼。
（四）此外，並有疑似海洛因白色粉末二包及手提包一只扣案可稽，該包白色粉末二
      包送請法務部調查局鑑定結果，確係第一級毒品海洛因（合計淨重三百三十三
      ．二七公克，包裝重二四．０四公克），有該局九十一年五月十七日調科壹字
      第二二００一三三五五號鑑定通知書一紙在卷可考。
（五）綜上所述，本件事證明確，被告甲○○與同案被告江英仲共同持有毒品海洛因
      之犯行洵堪認定。
二、按「法院之審判，固應以起訴之犯罪事實為範圍，但於不妨害事實同一之範圍內
    ，仍得自由認定事實，適用法律。而所謂事實同一，指刑罰權所以發生之原因事
  實係屬同一而言，非謂罪名或犯罪之構成要件同一，亦非謂全部事實均須一致。
    申言之，起訴書所指之罪名，對於審判上無拘束之效力，祇須其基本社會事實相
    同，縱令行為之程度有所差異，亦無礙其犯罪事實之同一性，仍得自由認定事實
    ，變更檢察官所認之罪名，而適用刑罰。」，最高法院八十八年台非字第三四七
    號判決意旨可資參照。查海洛因係毒品危害防制條例第二條第二項第一款之第一
    級毒品，被告持有海洛因，核其所為係犯毒品危害防制條例第十一條第一項之持
    有第一級毒品罪，公訴人認被告前開所為係犯毒品危害防制條例第四條第一項販
    賣第一級毒品海洛因罪及同條例第五條第一項之意圖販賣而持有第一級毒品海洛
    因罪，尚有誤會，惟因起訴書犯罪事實欄已就被告持有海洛因之事實詳予載述，
    且就持有第一級毒品二者之基本社會事實同一，本院自應予以審理，並逕依刑事
    訴訟法第三百條之規定變更起訴法條，併予敘明。被告上開持有海洛因之犯行，
    與江英仲有犯意聯絡及行為分擔，均為共同正犯。審酌被告與江英仲共同持有第
    一級毒品海洛因，惡化毒品之氾濫，危害社會治安，渠等持有之海洛因數量高達
    三百餘公克，倘若上開海洛因流入市面供人施用，將嚴重戕害他人身心健康，且
    被告主動邀請江英仲南下高雄拿取毒品，足見其係基於主導地位，惡性自較江英
    仲為重，及其犯罪之動機、目的、智識程度（國中畢業）、所生之危害、犯後否
    認犯行、尚無悔意等一切情狀，爰量處如主文所示之刑，以資懲儆。扣案之毒品
    海洛因二包（合計淨重三百三十三．二七公克，包裝重二四．０四公克），應依
    毒品危害防制條例第十八條第一項前段之規定沒收銷燬之，至鑑驗耗用之海洛因
    既已滅失，自無庸宣告沒收銷燬；扣案之手提包一只係被告所有供其與江英仲共
    同藏放持有海洛因所用之物，應依刑法第三十八條第一項第二款規定宣告沒收；
    至餅乾盒及香煙盒各一只並未扣案，亦無證據證明現尚存在，自無宣告沒收之必
    要，爰不予宣告沒收，併予敘明。
三、檢察官移送併案部分（臺灣高雄地方法院檢察署九十一年度偵字第二二二七一號
    ），雖未經檢察官起訴，惟此部分與前揭起訴部分之犯罪事實均相同，屬於單純
    一罪，為事實上之同一案件，本院自得併以審理，附此敘明。
四、公訴意旨略以：被告與江英仲共同基於意圖營利之概括犯意，自九十年間某日起
    至九十一年四月間某日止，連續多次在新竹、苗栗、高雄等地及甲○○位於新竹
    牛埔路之租賃處所，以每錢一千二百元到一千五百元不等之價格，販賣第一級毒
    品海洛因給吳冠聲與真實姓名年籍均不詳、綽號「呆象」之人及其他不特定人，
    其中與吳冠聲之毒品買賣交易金額至少達三十萬元。嗣於九十一年四月十五日二
    十時三十分許，被告、甲○○與某位真實姓名年籍均不詳之男子，共同持有第一
    級毒品海洛因，在高雄市○○區○○路與高速公路口等候遊覽車欲返回新竹時，
    適為警開車巡邏經過，發現江英仲形跡可疑，上前盤查，當場從江英仲隨身攜帶
    的手提包及香菸盒內各查獲第一級毒品海洛因一包（合計淨重三百三十三．二七
    公克，包裝重二四．０四公克），被告與另一名男子則乘機逃逸他去，因認被告
    涉犯毒品危害防制條例第四條第一項之販賣第一級毒品海洛因罪嫌及同條例第五
    條第一項之意圖販賣而持有第一級毒品海洛因罪嫌。
五、按犯罪事實應依證據認定之，無證據不得推定其犯罪事實；又不能證明被告犯罪
    或其行為不罰者，應諭知無罪之判決；刑事訴訟法第一百五十四條、第三百零一
    條第一項分別定有明文。次按事實之認定，應憑證據，如未能發現相當證據，或
    證據不足以證明，自不能以推測或擬制之方法，以為裁判基礎；又認定不利於被
    告之事實，須依積極證據，苟積極證據不足為不利於被告事實之認定時，即應為
    有利於被告之認定，更不必有何有利之證據；又刑事訴訟上證明之資料，無論其
    為直接或間接證據，均須達於通常一般之人均不致有所懷疑，而得確信其為真實
    之程度，始得據為有罪之認定，若其關於被告是否犯罪之證明未能達此程度，而
    有合理性懷疑之存在，致使無從形成有罪之確信，根據「罪證有疑，利於被告」
    之證據法則，即不得遽為不利被告之認定；此有最高法院四十年台上字第八六號
    、三十年上字第八一六號、七十六年度台上字第四九八六號判例意旨可資參照。
    且「罪疑惟輕」、「無罪推定」原本即為刑事訴訟法之大原則，尤其晚近刑事訴
    訟制度與憲法保障人權思想相結合下，該二原則益形重要，此由最高法院於九十
    年九月四日以九十年度第七次刑事庭會議決議二十五年上字第三七０六號判例（
    該判例之要旨為：審理事實之法院，對於被告之犯罪證據，應從各方面詳予調查
    ，以期發現真實，苟非調查之途徑已窮，而被告之犯罪嫌疑仍屬不能證明，要難
    遽為無罪之判斷。）不再援用，亦可見其端倪。
六、訊據被告堅決否認有何販賣及意圖販賣而持有第一級毒品海洛因之犯行，辯稱：
    我沒有販賣，也沒有意圖販賣而持有第一級毒品海洛因等語。經查：
（一）證人吳冠聲固證稱：「就我所知，江英仲有替甲○○運輸毒品給買主，江英仲
      也曾交付毒品給我。」（見證人保護卷第四頁），「江英仲曾在新竹、苗栗交
      界附近替甲○○交付我所買的毒品海洛因，向甲○○買的次數較多，江英仲轉
      交毒品的次數較少。」（見九十一年度偵字第七七八五號偵查卷九十一年八月
      十三日訊問筆錄），「我曾向甲○○買過毒品海洛因，不曾向江英仲買過，江
      英仲與甲○○二人是否合夥我不知道，他們二人是朋友，有一次我向甲○○聯
      繫要買毒品海洛因，但他叫江英仲拿給我，我向他買過很多次，幾次忘記了，
      一次買多少也不一定，看我身上如果有五千元，我就買三千元，有時候有五千
      元，就向他買五千元，有多少錢，我就買多少錢，我從九十年三、四月開始向
      甲○○買，買到九十一年三月，我們都在甲○○住處交易，他住處在牛埔路，
      正確位置不知道，買量多少我不知道。」等語（見本院九十一年度重訴字第五
      ０號卷內本院囑託臺灣新竹地方法院九十一年十月八日訊問證人吳冠聲筆錄）
      ，惟被告堅決否認曾販賣或交付毒品海洛因給吳冠聲，且吳冠聲亦僅泛稱曾向
      被告購買毒品，並未明確指稱其向被告購買毒品海洛因之確實時間、地點、次
      數、交易價格、數量，而吳冠聲雖證稱都是在被告位於牛埔路之住處交易毒品
      ，然被告是住苗栗縣南庄鄉南富村四灣四號，並非住在「牛埔路」，此業據被
      告供明並有戶役政電子閘門個人基本資料查詢結果表一紙在卷可稽，準此，尚
      難僅憑吳冠聲並不具體明確之片面指證，遽認被告有販賣或意圖販賣而持有第
      一級毒品海洛因之犯行。
（二）經本院囑託臺灣新竹地方法院訊問證人劉永水，其證稱：「我不認識江英仲，
      也沒有向他買過買毒品海洛因，而甲○○都是把毒品海洛因送給我，並沒有拿
      錢，且都是他直接交給我的。」等語（見本院九十一年度重訴字第五０號卷內
      本院囑託臺灣新竹地方法院九十一年十月一十四日、十二月三十日訊問證人劉
      永水筆錄），另經本院囑託臺灣苗栗地方法院訊問證人林煒棠，其證稱：「我
      沒有向江英仲買過毒品海洛因，也不知道有何人向江英仲買過毒品海洛因，更
      不知道有他有從事買賣毒品海洛因的事。」等語（見本院九十一年度重訴字第
    五０號卷內本院囑託臺灣苗栗地方法院九十一年十二月三日訊問證人林煒棠筆
      錄），上開證人劉永水、林煒棠均證稱未曾向被告或江英仲購買毒品海洛因，
      自無從證明被告有與江英仲共同販賣或意圖販賣而持有第一級毒品海洛因之犯
      行。
七、綜上所述各情，衡諸上開規定及判例意旨，公訴人所舉對被告涉嫌販賣及意圖販
    賣而持有第一級毒品海洛因之不利證據，尚未達到通常一般之人均不致有所懷疑
    ，得確信其為真實之程度，而有合理之懷疑存在，本院無從形成有罪之確信，此
    外，復查無其他積極證據足以證明被告有何公訴人所指販賣及意圖販賣而持有第
    一級毒品海洛因之犯行，其犯罪不能證明，惟公訴人認此部分與前揭有罪部分有
    實質上一罪之關係，爰不另為無罪之諭知。
據上論斷，應依刑事訴訟法第二百九十九條第一項前段、第三百條，毒品危害防制條
例第十一條第一項、第十八條第一項前段，刑法第十一條、第二十八條、第三十八條
第一項第二款，判決如主文。
本案經檢察官葉淑文到庭執行職務。
中      華      民      國    九十二    年      五      月    二十八    日
                                        臺灣高雄地方法院刑事第二庭
                                      審判長法  官  莊  崑  山
                                                法  官  柯  彩  燕
                                                法  官  孫  啟  強
右正本證明與原本無異。
如不服本判決，應於判決送達後十日內，向本院提出上訴狀。
                                                書記官  盧  雅  婷
中      華      民      國    九十二    年      五      月    二十八    日
附錄本判決論罪科刑法條全文：
毒品危害防制條例第十一條第一項：
持有第一級毒品者，處三年以下有期徒刑、拘役或新臺幣五萬元以下罰金。


司法院資訊處製作；財團法人民間司法改革基金會備份。
